ACORDAO-COMPLETO-2358444

ACÓRDÃO DE RELAÇÃO

ACÓRDÃO DE RELAÇÃO 4303/2019 ATA 22/2019 - SEGUNDA CÂMARA

Acórdão 4303/2019-TCU-Segunda Câmara
Os ministros do Tribunal de Contas da União, reunidos em sessão de 2ª Câmara, ACORDAM, por unanimidade, de acordo com os pareceres emitidos nos autos e com fundamento no art. 260, § 5º, do Regimento Interno, em considerar prejudicados, por perda de objeto, os atos de concessão de aposentadoria aos interessados relacionados abaixo.
1. Processo TC-Processo 011.601/2019-1 (APOSENTADORIA) 
1.1. Classe de Assunto: V.
1.2. Interessados: Acassio Pereira da Silva (CPF XXX.676.792-XX) ; Adaljiza Rosa Pedral (CPF XXX.106.622-XX) ; Adelia Amaral da Silva (CPF XXX.454.252-XX) ; Adelia Nascimento Alves (CPF XXX.391.848-XX) ; Adelina Jose Gomes (CPF XXX.481.802-XX) ; Afonso de Lemos (CPF XXX.077.112-XX) ; Afrizio Pereira da Silva (CPF XXX.532.932-XX) ; Agostinha Rodrigues de Oliveira de Souza (CPF XXX.623.932-XX) ; Agostinho José Ferreira (CPF XXX.111.022-XX) ; Aide Araujo Silva (CPF XXX.810.882-XX) ; Ailton João da Rocha (CPF XXX.814.312-XX) ; Alailson da Silva Quadros (CPF XXX.642.312-XX) ; Albina Francisca Rodrigues da Costa (CPF XXX.796.532-XX) ; Alda Soares Silva (CPF XXX.680.602-XX) ; Aldemar Brasileiro Paraguassu (CPF XXX.042.132-XX) ; Aldemir Tarcisio Albuquerque de Mesquita (CPF XXX.114.412-XX) ; Aldenice Candida Gonçalves (CPF XXX.223.132-XX) ; Alexandre Rodrigues dos Santos (CPF XXX.540.752-XX) ; Alfredo Ribeiro Ortiz (CPF XXX.525.802-XX) ; Alice Francelina de Carvalho (CPF XXX.312.692-XX) .
1.3. Unidade: Superintendência de Administração do Ministério do Planejamento, Orçamento e Gestão em Rondônia.
1.4. Relatora: ministra Ana Arraes.
1.5. Representante do Ministério Público: procuradora-geral Cristina Machado da Costa e Silva.
1.6. Unidade Técnica: Secretaria de Fiscalização de Pessoal (Sefip) .
1.7. Representação legal: não há.
1.8. Determinações/Recomendações/Orientações: não há.

Segunda Câmara

Acassio Pereira da Silva (CPF XXX.676.792-XX); Adaljiza Rosa Pedral (CPF XXX.106.622-XX); Adelia Amaral da Silva (CPF XXX.454.252-XX); Adelia Nascimento Alves (CPF XXX.391.848-XX); Adelina Jose Gomes (CPF XXX.481.802-XX); Afonso de Lemos (CPF XXX.077.112-XX); Afrizio Pereira da Silva (CPF XXX.532.932-XX); Agostinha Rodrigues de Oliveira de Souza (CPF XXX.623.932-XX); Agostinho José Ferreira (CPF XXX.111.022-XX); Aide Araujo Silva (CPF XXX.810.882-XX); Ailton João da Rocha (CPF XXX.814.312-XX); Alailson da Silva Quadros (CPF XXX.642.312-XX); Albina Francisca Rodrigues da Costa (CPF XXX.796.532-XX); Alda Soares Silva (CPF XXX.680.602-XX); Aldemar Brasileiro Paraguassu (CPF XXX.042.132-XX); Aldemir Tarcisio Albuquerque de Mesquita (CPF XXX.114.412-XX); Aldenice Candida Gonçalves (CPF XXX.223.132-XX); Alexandre Rodrigues dos Santos (CPF XXX.540.752-XX); Alfredo Ribeiro Ortiz (CPF XXX.525.802-XX); Alice Francelina de Carvalho (CPF XXX.312.692-XX).

ANA ARRAES

não há.

Procuradora-geral Cristina Machado da Costa e Silva.

APOSENTADORIA (APOS)

Secretaria de Fiscalização de Pessoal (Sefip).